【裁判字號】    97,附民,168
【裁判日期】    970918
【裁判案由】    傷害
【裁判全文】
臺灣高等法院刑事附帶民事訴訟判決     97年度附民字第168號
原      告  甲○○
被      告  乙○○○
上列被告因傷害案件（本院97年度上易字第1829號），原告提起
附帶民事訴訟，請求損害賠償，本院判決如下：
   主  文
被告應給付原告新臺幣伍仟元，及自民國九十七年九月五日起至
清償日止，按年息百分之五計算之利息。
原告其餘之訴駁回。
   事  實
甲、原告方面：
一、聲明：
    (一)被告應給付原告新臺幣（下同）52萬元，及自附帶民事訴
      訟狀繕本送達被告翌日起至清償日止，按年息百分之五之
      利息。
二、陳述：
    (一)被告與原告均係在臺北縣三峽鎮○○街與信義路口之攤販
      ，被告係販售青草茶等飲品，而原告則係販售雞蛋糕等物
      ，於民國（下同）96年9 月3 日13時許，被告竟基於傷害
      人身體之犯意，持其所有之板凳砸向原告，並用力拉扯原
      告之頭髮，將甲○○壓制在地，致原告受有右中指及右膝
      擦挫傷之傷害。
    (二)茲查原告係以販賣雞蛋糕為業，每日收入約6 至7 千元，
      被告之侵害行為，除使原告近一星期無法工作，受有財產
      上之損失外，並使原告精神上遭受莫大打擊，痛苦異常，
      爰另請求為命被告賠償精神慰藉金50萬元。共計被告應給
      付原告52萬元及自本件附帶民事訴訟狀繕本送達被告翌日
      起至清償日止，按照法定利率計算之遲延利息。
乙、被告方面：
一、聲明：
    原告之訴駁回。
二、陳述：
    (一)否認原告所指之侵權行為事實。
    (二)理由引用刑事判決書所載其否認犯罪事實之理由。
    (三)原告請求之精神慰撫金太高，應予酌減。
   理  由
一、原告主張被告犯有傷害罪，業經本院97年度上易字第1829號
    刑事判決認定在案，則原告主張被告對其有傷害之侵權行為
    事實，堪以認定。
二、本件應審究者為原告請求被告賠償之金額以若干為當？茲論
    述如下：
  1.按因故意或過失，不法侵害他人之權利者，負損害賠償責任
    ，民法第184條第1項前段定有明文。又不法侵害他人之身體
    或健康者，對於被害人因此喪失或減少勞動能力或增加生活
    上之需要時，應負損害賠償責任，同法第193條亦有明文。
    承前所述，被告傷害之不法行為，致原告受傷，則原告依前
    開規定，訴請被告賠償其損害，於法即屬有據。
  2.茲就原告請求之各項金額准、駁如下：
    (1)、工作損失2萬元部分：
      原告主張其因被告之傷害而無法工作達1 星期，致受有財
      產損失2 萬元云云。惟查：
      原告因系爭傷害雖受有右中指及右膝擦挫傷之傷害，但因
      傷勢輕微，且原告自承從事販售雞蛋糕之攤販工作，其傷
      勢並不會影響其日常工作或生活功能。足見原告顯無因系
      爭受傷而需休養達之必要至明。且原告主張其從事販售雞
      蛋糕之生意，每日收入約有6至7千元，被告之侵害行為，
      使其近一星期無法工作云云，並未提出任何資料作為佐證
      。是原告請求工作損失，即非有據，應予駁回。
    (2)、精神慰撫金50萬元部分：
        按不法侵害他人之身體、健康、名譽、自由、信用、隱
        私、貞操，或不法侵害其他人格法益而情節重大者，被
        害人雖非財產上之損害，亦得請求賠償相當之金額，民
        法第195條第1項定有明文。且，慰藉金之賠償須以人格
        權遭遇侵害，使精神上受有痛苦為必要，其核給之標準
        固與財產上損害之計算不同，然非不可斟酌雙方身分資
        力與加害程度，及其他各種情形核定相當之數額（最高
        法院51年台上字第223號判例意旨參照）。本院斟酌原
        告係小學畢業，從事攤販生意，因系爭傷害受有右中指
        及右膝擦挫傷之傷害，惟其傷勢不致於影響日常生活及
        工作等情，認原告請求精神慰撫金以5千元為允當。
    (3)、綜上，原告請求被告賠償其損害以5 千元範圍內為適當
        。至原告逾此所為之請求，即非有據，應予駁回。
三、從而，原告依侵權行為法則，訴請被告應賠償其5 千元，及
    自附帶民事訴訟起訴狀繕本送達翌日（即97年9 月5 日）起
    算之法定遲延利息，為有理由，應予准許。至原告逾此所為
    請求，即無理由，應予駁回。
四、本件事證已臻明確，兩造其餘之攻擊或防禦方法，經本院審
    酌後認均與本件之結論無涉，茲不再一一論列，併予敘明。
五、據上論結，本件原告之訴為一部有理由，一部無理由，依刑
    事訴訟法第502 條第1 項、第2 項，判決如主文。
中    華    民    國    97    年    9     月    18    日
                  刑事第九庭審判長法  官  陳貽男
                                  法  官  何信慶
                                  法  官  周盈文
以上正本證明與原本無異。
不得上訴。
                                  書記官  余姿慧
中    華    民    國    97    年    9     月    18    日


司法院資訊處製作；財團法人民間司法改革基金會備份。
